臺灣高等法院刑事判決　　　　　　　　93年度上易字第2174號
　　上　訴　人
　　即　被　告　甲○○
上列上訴人因妨害家庭案件，不服台灣桃園地方法院93年度易字
第690 號，中華民國93年10月29日第一審判決（起訴及併辦案號
：台灣桃園地方法院檢察署93年度偵字第3722號，併辦案號：94
年度偵續字1 號），提起上訴，本院判決如下：
    主  文
上訴駁回。
    事  實
一、甲○○明知卓秀湄（另經檢察官為不起訴處分）係有配偶之
    人，竟基於概括之犯意，自民國（下同）92年3月間某日起
    至93年1月某日期間，先後在桃園縣蘆竹鄉台茂購物中心附
    近之比佛利汽車旅館、桃園市境內某賓館、前開台茂購物中
    心廁所及台北縣汐止市○○街20巷5 號2 樓住處等地，連續
    與卓秀湄相姦4 次。
二、案經乙○○訴由台灣桃園地方法院檢察署檢察官偵查起訴。
    理  由
一、被告於本院審理時未到庭。惟查：前揭事實，業據被告於原
    審審理中坦承不諱，核與告訴人乙○○指訴之情節相符，並
    經證人卓秀湄於警訊及偵查中証述無異，被告之自白與事實
    相符。本件事證明確，被告前揭犯行，堪予認定。
二、核被告甲○○所為，係犯刑法第239 條後段之相姦罪。被告
    先後多次相姦犯行，時間緊接，手段相若，犯罪構成要件相
    同，顯係基於概括之犯意反覆為之，應依連續犯之規定論以
    一罪，並加重其刑。再起訴事實雖指被告係自92年2月11日
    起犯上開相姦罪嫌，惟被告係自92年3 月間起，始知悉證人
    卓秀湄已有配偶等情，已經被告於原審審理中陳述在卷，且
    原審蒞庭檢察官當庭就上開相姦之犯罪期間減縮自92年3 月
    間起至93年1 月間止，本院自當依減縮後之犯罪事實予以審
    判，附此敘明。
三、原審同此認定，因依刑法第56條、第239條後段、第41條第
    1 項前段、罰金罰鍰提高標準條例第2 條各規定，於審酌被
    告未曾受有期徒刑以上刑之宣告，有本院被告全國前案紀錄
    表在卷可按，素行尚稱良好，惟明知卓秀湄係有配偶之人，
    竟仍與之發生性行為，破壞他人之美好家庭，惡性非輕以及
    其犯罪動機、目的、所生之危害程度、犯後坦承犯罪等一切
    情狀，量處有期徒刑6 月，諭知如易科罰金，以300 元折算
    1 日。核其認事用法，俱無違誤，量刑亦甚允洽。被告上訴
    意旨，未具上訴理由，空言指摘原判決不當，為無理由，應
    予駁回。
四、併辦意旨（台灣桃園地方法院檢察署94年度偵續字第1 號）
    略以：被告甲○○明知卓秀湄為有配偶之人，於92年2 月中
    旬與卓秀湄交往開始後，即以電話一再要求卓秀湄脫離家庭
    ，嗣卓秀湄於92年4 月初時，因甲○○之和誘欲離家出走，
    惟在家人勸說下始未脫離家庭。嗣因卓秀湄之夫乙○○懷疑
    卓秀湄與甲○○間有不軌之情，於92年3 月15日起在其住處
    內安裝電話錄音設備加以電話錄音，始發覺被告甲○○涉有
    和誘之犯行，且與本件具有牽連犯之關係，屬裁判上一罪，
    為法律上之同一案件云云。惟查：告訴人雖指訴被告有和誘
    之舉，惟為被告所否認，且證人卓秀湄於偵查中陳稱：「（
    乙○○說甲○○不斷要求妳和妳先生離婚及脫離家庭，有無
    意見？）甲○○是有這樣說過，但我確實不會這樣做，因為
    我還有家庭及小孩。去年4 月左右是因為我和我先生吵架，
    所以我才會想要暫時離開家，並沒有要脫離家庭的意思，當
    時也不是甲○○慫恿我的。甲○○是有這樣說過，但我確實
    不會這樣做，因為我還有家庭及小孩。」（見93年度偵字第
    3722號第121 頁），再者，被告及卓秀湄於幽會之後，即各
    自返家，為彼等供承在卷，復為告訴人所自承，亦難認定被
    告具有使被誘人脫離家庭之意思，而移置於自己實力支配之
    下此外，復查無其他積極證據證明被告涉有和誘犯行，自屬
    不能證明其犯罪，本院自屬無從併予審判，應退回檢察官另
    為妥適處理，併此敘明。
五、被告經合法傳喚，無正當理由不到庭，爰不待其陳述，逕行
    判決。
據上論斷，應依刑事訴訟法第368條、第371條，判決如主文。
本案經檢察官呂光華到庭執行職務。
中　　華　　民　　國　　94　　年　　3 　　月　　9 　　日
                  刑事第二十庭  審判長法  官陳貽男
                                      法  官李世貴
                                      法  官高明哲
以上正本證明與原本無異。
不得上訴。
                                      書記官李垂福
中　　華　　民　　國　　94　　年　　3 　　月　　10　　日
附錄：本案論罪科刑法條全文
中華民國刑法第239條
(通姦罪)
有配偶而與人通姦者，處1年以下有期徒刑。其相姦者亦同。
